臺灣彰化地方法院刑事判決　　　　　　　94年度訴字第1237號
公　訴　人　臺灣彰化地方法院檢察署檢察官
被　　　告　甲○○
上列被告因違反毒品危害防制條例案件，經檢察官提起公訴（94
年度毒偵字第2927、2986號），及移送併辦（94年度毒偵字第
3667、4393、4548、4779、5009號），本院合議庭裁定由受命法
官獨任進行簡式審判程序判決如下：
    主  文
甲○○連續施用第一級毒品，累犯，處有期徒刑壹年，扣案之第
一級毒品海洛因包（其中貳包毒品量微無法稱重；其中壹包毒
品淨重零點零貳公克，包裝袋重零點貳貳公克）沒收銷燬之，注
射針筒肆支、塑膠袋只沒收；又連續施用第二級毒品，累犯，
處有期徒刑伍月，扣案之吸食器貳支沒收。應執行有期徒刑壹年
肆月，扣案之第一級毒品海洛因包（其中貳包毒品量微無法稱
重；其中壹包毒品淨重零點零貳公克，包裝袋重零點貳貳公克）
沒收銷燬之，注射針筒肆支、塑膠袋只、吸食器貳支沒收。
    事實及理由
一犯罪事實：
  (一)甲○○曾因施用毒品案件，經本院以88年度毒聲字第660號
    裁定送勒戒處所觀察、勒戒後，認無繼續施用毒品之傾向，
    於民國88年3月18日執行完畢釋放，並於88年3月17日由臺灣
    彰化地方法院檢察署檢察官以88年度偵字第1254號不起訴處
    分確定；再因施用毒品案件，經本院以92年度毒聲字第1607
    號裁定送勒戒處所觀察、勒戒後，認有繼續施用毒品之傾向
    ，由本院以92年度毒聲字第1912號裁定令入戒治處所強制戒
    治1年，於93年1月9日執行完畢釋放，並由本院以92年度訴
    字第1233號判決處有期徒刑1年確定，於94年4月17日縮刑期
    滿執行完畢。詎甲○○於前開強制戒治執行完畢釋放後5年
    內，仍不知悔改，復基於概括犯意，自94年5月間某日起至
    94年8月9日晚上9時止，在彰化縣鹿港鎮○○路26巷5號與彰
    化縣彰化市○○路○段666巷67弄3之3號住處、彰化縣鹿港鎮
    郭厝巷54號與該鎮○○路某電子遊藝場廁所內及彰化縣彰化
    市火車站前富城賓館客房內等地，連續施用第1級毒品海洛
    因多次；甲○○並另行起意，亦基於概括犯意，自94年6月
    22日晚上10時起至94年8月9日晚上9時止，在上開住處等地
    連續施用第2級毒品甲基安非他命多次。嗣於94年6月7日中
    午12時40分許，為警在彰化縣彰化市○○○路48號前查獲，
    並扣得第1級毒品海洛因殘渣袋2只（毒品量微無法稱重，公
    訴意旨記載為含袋毛重共0.4公克）及其所有供施用第1級毒
    品海洛因之注射針筒2支與供施用第2級毒品甲基安非他命之
    吸食器2支；再於94年6月13日上午8時30分許，經警持搜索
    票至彰化縣鹿港鎮○○路26巷5號執行搜索查獲，並扣得第1
    級毒品海洛因1包（毒品淨重0.02公克，包裝袋重0.22公克
    ）及其所有供施用第1級毒品海洛因之注射針筒1支；復於94
    年6月16日晚上9時許，為警在彰化縣彰化市○○路78號前查
    獲；又於94年7月20日下午3時許，為警在彰化縣鹿港鎮顏厝
    巷巷口查獲，並扣得其所有供其與友人郭進財施用第1級毒
    品海洛因之注射針筒1支、塑膠袋3只；及於94年7月31日晚
    上7時40分、94年8月6日上午8時10分許，為警先後在彰化縣
    鹿港鎮○○○路與清雲路口、同鎮○○路路旁查獲；並於94
    年8月11日下午6時許，因另案被查獲後，在彰化縣警察局彰
    化分局莿桐派出所採尿送驗查獲。
  (二)案經彰化縣警察局彰化分局、鹿港分局報告臺灣彰化地方法
    院檢察署檢察官偵查起訴，及彰化縣警察局和美分局、彰化
    分局、鹿港分局報告臺灣彰化地方法院檢察署檢察官偵查移
    送併辦。
二證據：
  (一)被告甲○○於本院坦承不諱之自白（本院卷第112頁）。
  (二)扣案之第1級毒品海洛因3包、注射針筒4支、塑膠袋3只、吸
    食器2支（第2927號偵查卷第52至53頁、第2986號偵查卷第
    44至45頁、第3667號偵查卷第52至53頁、第4393號偵查卷第
    32頁）。
  (三)卷附之搜索票、搜索扣押筆錄、扣押物品照片、彰化縣衛生
    局煙毒尿液檢驗成績書（按海洛因於人體會代謝成嗎啡，因
    此涉嫌施用海洛因者，係檢驗其尿液中之嗎啡反應）、代號
    與真實姓名對照認證單、法務部調查局鑑定通知書（第000-
    0000000號警卷第7至8頁，第0000000000號警卷第5至6頁，
    第2927號偵查卷第30至35、38至41、61頁，第2986號偵查卷
    第16至24、40頁，第3667號偵查卷第15至18、24至26頁，第
    4393號偵查卷第12至19、31頁，第4548號偵查卷第23至24
    頁，本院卷第21、37、39、41頁）。
三按海洛因、甲基安非他命分屬毒品危害防制條例第2條第2項第
  1款所定之第1級毒品及同條項第2款經主管機關公告所定相類
  於安非他命之第2級毒品，被告施用第1級毒品海洛因多次，核
  其所為，均係犯該條例第10條第1項之罪，被告施用第2級毒品
  甲基安非他命多次，核其所為，則均係犯該條例第10條第2項
  之罪。被告施用毒品前後持有毒品之低度行為，應為施用毒品
  之高度行為所吸收，不另論罪。被告先後多次施用第1級、第2
  級毒品行為，均時間緊接、犯罪構成要件相同，顯係基於概括
  犯意為之，皆應依刑法第56條連續犯規定論以一罪，並分別加
  重其刑。被告所犯上開二罪，犯意各別，行為不同，罪名互異
  ，應分論併罰。查被告曾因施用毒品案件，經本院以92年度訴
  字第1233號判決處有期徒刑1年確定，於94年4月17日縮刑期滿
  執行完畢，此有臺灣高等法院被告全國前案紀錄表可按（本院
  卷第8至9頁），其受有期徒刑之執行完畢，5年內再犯有期徒
  刑以上之罪，為累犯，上開二罪應依刑法第47條規定分別遞加
  重其刑。公訴人雖僅就被告自94年6月2日下午10時許起至同年
  月12日下午6時許止連續施用第1級毒品海洛因多次及自94年6
  月2日晚上10時許起至同年月7日上午9時許止連續施用第2級毒
  品甲基安非他命多次之犯行提起公訴，然檢察官就犯罪事實之
  一部提起公訴者，其效力及於全部，此為刑事訴訟法第267 條
  所明定，被告其餘連續施用第1級毒品海洛因多次及連續施用
  第2級毒品甲基安非他命多次犯行，與前揭論罪科刑之業經起
  訴部分，有連續犯關係，已如前述，本院自應就屬於裁判上一
  罪之其餘連續施用第1級毒品、第2級毒品多次部分一併加以裁
  判。爰審酌被告素行欠佳，前曾施用毒品，未思悔改，缺乏禁
  絕毒害決心，惟所犯係戕害自身健康，尚未危害他人，於本院
  審理中坦承犯行，態度良好及其他一切情狀，分別量處如主文
  所示之刑，並定其應執行刑，以資懲儆。扣案之第1級毒品海
  洛因3包，與顯然無法析離應視為查獲毒品之包裝袋，均應依
  毒品危害防制條例第18條第1項前段沒收銷燬之；扣案之注射
  針筒4支、塑膠袋3只、吸食器2支為被告所有，注射針筒、塑
  膠袋係供施用第1級毒品所用之物，吸食器係供施用第2級毒品
  所用之物，業據其供承在卷（本院卷第74頁），應依刑法第38
  條第1項第2款宣告沒收。
四如不服本判決，得於判決送達後10日內向本院提出上訴狀，上
  訴於上級法院（應附繕本，勿逕向上級法院提出上訴狀）。
據上論斷，應依刑事訴訟法第273條之1第1項、第299條第1項前
段，毒品危害防制條例第10條第1項、第2項、第18條第1項前段
，刑法第11條前段、第56條、第47條、第51條第5款、第38條第1
項第2款，判決如主文。
本案經檢察官何蕙君到庭執行職務。
中　　華　　民　　國　　94　　年　　11　　月　　9 　　日
                  刑事第二庭    法  官  廖政勝
以上正本證明與原本無異。
中　　華　　民　　國　　94　　年　　11　　月　　9 　　日
                                書記官  林盛輝
附錄本案論罪科刑法條全文：
毒品危害防制條例第10條
施用第一級毒品者，處六月以上五年以下有期徒刑。
施用第二級毒品者，處三年以下有期徒刑。
